【裁判字號】    98,消債更,411
【裁判日期】    980916
【裁判案由】    更生事件
【裁判全文】
臺灣臺中地方法院民事裁定           98年度消債更字第411號
    聲  請  人
    即  債務人  乙○○
    相  對  人
    即  債權人  華南商業銀行股份有限公司
    法定代理人  王濬智
    代  理  人  洪明宏
                          22.
    相  對  人
    即  債權人  國泰世華商業銀行股份有限公司
    法定代理人  甲○○
    代  理  人  顏雅如
    相  對  人
    即  債權人  台新國際商業銀行股份有限公司
    法定代理人  吳清文
    代  理  人  洪永鴻
    相  對  人
    即  債權人  長鑫資產管理股份有限公司
                （原「安泰商業銀行股份有限公司」）
    法定代理人  林樹旺
    代  理  人  陳傳福
    相  對  人
    即  債權人  萬榮行銷顧問股份有限公司
    法定代理人  劉五湖
    代  理  人  王翔生
上列當事人間消費者債務清理事件，債務人聲請更生，本院裁定
如下：
    主    文
聲請人即債務人乙○○自中華民國98年 9月16日16時起開始更生
程序。
    理    由
一、按債務人與金融機構協商成立者，不得聲請更生或清算，但
    因不可歸責於己之事由，致履行顯有重大困難者，不在此限
    ；本條例施行前，債務人依金融主管機關協調成立之中華民
    國銀行公會會員辦理消費金融案件無擔保債務協商機制與金
    融機構成立之協商，準用前項之規定，消費者債務清理條例
    第151條第5項、第 6項分別定有明文。又聲請更生或清算不
    合程式或不備其他要件者，法院應以裁定駁回之，但其情形
    可以補正者，法院應定期間先命補正，復為同條例第八條所
    明定。
二、查聲請人即債務人之財產及收入不足以清償債務，於消費者
    債務清理條例施行後，曾以書面向最大債權銀行「台新國際
    商業銀行股份有限公司」，請求共同協商債務清償方案而不
    成立，業據提出前置協商不成立通知書附卷可稽，足堪採信
    。次查債務人現擔任計程車之司機，每月收入約為45,000元
    （債務人聲請時稱每月收入30,000元，惟於本院98年9月2日
    訊問時自承其另有從事婚姻仲介業務之收入，仲介一件10萬
    元以內，大約1、2個月仲介一件，我一個月收入加仲介平均
    45,000元等語）等情，並有收入切結、財政部台灣省中區國
    稅局95、96年度綜合所得稅各類所得資料清單、勞工保險被
    保險人投保資料表（台中縣汽車駕駛員職業工會）在卷可按
    。從而，債務人主張無法清償債務人等語，應堪採信。
三、然查，本件經依職權向各金融機關債權人函查債務人消費明
    細紀錄顯示，債務人消費內容多為大額預借現金（92年 7月
    50,000元、93年7月50,000元、93年 8月7,588元、93年11月
    20,000元、93年12月8,000元、94年2月10,000元、94年 3月
    10,000元、94年4月40,000元、94年6月60,000元、94年 8月
    80,000元、94年9月80,000元、94年10月140,000元、94年11
    月120,000元、94年12月40,000元）、信用貸款（92年5月27
    日250,000元、93年9月10日300,000元、94年1月24日150,00
    0元、94年 6月13日320,000元）等，而其每月消費額度時有
    逾越薪資總額之情事，此有債權人提出之消費帳明細附卷可
    稽。如是上述消費性質非生活必要之支出，而係奢侈、浪費
    之性質。惟因債務人既因債務負擔沈重，本院仍准其更生。
四、又債務人之消費內容既如前述，核與消費者債務清理條例第
    134條第4款所稱：「浪費、賭博或其他投機行為，致財產顯
    然減少或負擔過重之債務」等不免責事由相當。再經本院訊
    問各該債權人亦表明反對債務人之更生聲請，未來本件更生
    程序，恐將因其更生方案無法獲致債權人會議通過或法院認
    可而宣告清算，徒增程序勞費，欠缺實益，況且，債務人於
    本院98年9月2日訊問時自承其另有從事婚姻仲介業務之收入
    ，仲介一件10萬元以內，大約1、2個月仲介一件，我一個月
    收入加仲介平均45,000元等語（債務人聲請更生時陳稱其每
    月薪資30,000元，所提出之更生方案為每月6,000元，分6年
    72期，經本院訊問後，其每月收入應為45,000元，則其更生
    方案似應予以「提高」，並分 8年96期清償，況且債務人往
    後 8年96期毋庸計算利息、違約金，顯然對債務人有利）。
    惟，本院仍認應准債務人進入更生程序，提供其更生方案付
    諸表決之機會，爰裁定如主文。
中    華    民    國    98    年    9     月    16    日
                  民事庭法  官  顏世傑
上為正本係照原本作成
本件不得抗告
本裁定已於98年9月16日16時公告。
中    華    民    國    98    年    9     月    16    日
                        書記官  葉家顯


司法院資訊處製作；財團法人民間司法改革基金會備份。
